臺灣板橋地方法院刑事判決　　　　　　　　96年度訴字第28號
公　訴　人　臺灣板橋地方法院檢察署檢察官
被　　　告　甲○○
上列被告因違反毒品危害防制條例案件，經檢察官提起公訴（95
年度毒偵字第8261號），本院合議庭以裁定進行簡式審判程序，
判決如下：
    主  文
甲○○施用第一級毒品，累犯，處有期徒刑捌月；扣案分裝勺壹
支沒收。又施用第二級毒品，累犯，處有期徒刑肆月；扣案甲基
安非他命壹包（淨重零點壹伍公克）沒收銷燬之，安非他命吸食
器壹個、分裝勺壹支均沒收。上開有期徒刑部分應執行有期徒刑
拾月。
    事  實
一、甲○○前因施用毒品案件，經本院以90年度毒聲字第2603號
    裁定將其送往勒戒處所觀察、勒戒後，認無繼續施用毒品之
    傾向，而於民國90年7 月10日執行完畢釋放，並由臺灣板橋
    地方法院檢察署檢察官以90年度毒偵字第1574號為不起訴處
    分確定；復因施用第二級毒品案件，經本院以92年度毒聲字
    第381 號裁定將其送往勒戒處所觀察、勒戒後，認有繼續施
    用毒品之傾向，再由本院以92年度毒聲字第579 號裁定令入
    戒治處所施以強制戒治，甲○○上開施用第二級毒品犯行，
    亦經檢察官提起公訴，由本院以92年度易字第1292號判處有
    期徒刑3 月，如易科罰金以銀元300 元折算1 日確定，並於
    93年2 月26日易科罰金執行完畢；甲○○再因施用第一級、
    第二級毒品案件，經本院以95年度訴字第1852號判處應執行
    有期徒刑1 年2 月確定（尚未執行）；甲○○另因轉讓第二
    級毒品案件，經本院以92年度訴字第2574號判處有期徒刑6
    月，如易科罰金以銀元300 元折算1 日確定，而於95年2 月
    22日易科罰金執行完畢。詎甲○○仍不知悔改，明知海洛因
    及甲基安非他命分別為毒品危害防制條例第2 條第2 項第1
    款、第2 款所規定之第一級毒品及第二級毒品，竟基於施用
    第一級毒品海洛因之犯意，於95年9 月18日下午2 時許，在
    其位於臺北縣板橋市○○街64之3 號5 樓住處內，以將海洛
    因加水稀釋後再以針筒注射入體內之方式，施用第一級毒品
    海洛因；另基於施用第二級毒品甲基安非他命之犯意，於95
    年9 月18日凌晨4 時許，亦在其上址住處內，以將甲基安非
    他命置於玻璃球吸食器內加熱燒烤吸食其煙霧之方式，施用
    第二級毒品甲基安非他命；嗣於95年9 月18日下午3 時30分
    許，在其上址住處為警查獲，並扣得甲○○所有之甲基安非
    他命1 包（淨重0.15公克）、安非他命吸食器1 個、分裝勺
    1 支，及與甲○○施用毒品犯行無關之白色粉末1 包（淨重
    0.77公克；公訴人誤認係第一級毒品海洛因，詳下述）等物
    。
二、案經臺北縣政府警察局永和分局報請臺灣板橋地方法院檢察
    署檢察官偵查起訴。
    理  由
一、上揭事實，業據被告甲○○於偵查中及本院審理時坦白承認
    ；且被告於為警查獲後所採集之尿液，經送請臺灣檢驗科技
    股份有限公司以酵素免疫分析法初步檢驗、氣相層析質譜儀
    法確認檢驗之檢驗結果，確呈鴉片類及甲基安非他命類陽性
    反應，有該檢驗機構出具之濫用藥物尿液檢驗報告1 紙附卷
    可稽；此外，復有甲基安非他命1 包（淨重0.15公克）、安
    非他命吸食器1 個、分裝勺1 支等扣案可資佐證，足認被告
    上開自白，核與事實相符。又被告前因施用毒品案件，經本
    以90年度毒聲字第2603號裁定將其送往勒戒處所觀察、勒戒
    後，認無繼續施用毒品之傾向，而於90年7 月10日執行完畢
    釋放，並由臺灣板橋地方法院檢察署檢察官以90年度毒偵字
    第1574號為不起訴處分確定，復因施用第二級毒品案件，經
    本院以92年度毒聲字第381 號裁定將其送往勒戒處所觀察、
    勒戒後，認有繼續施用毒品之傾向，再由本院以92年度毒聲
    字第579 號裁定令入戒治處所施以強制戒治，被告上開施用
    第二級毒品犯行，亦經檢察官提起公訴，由本院以92年度易
    字第1292號判處有期徒刑3 月，如易科罰金以銀元300 元折
    算1 日確定，被告再因施用第一級、第二級毒品案件，經本
    院以95年度訴字第1852號判處應執行有期徒刑1 年2 月確定
    ，此亦有臺灣高等法院被告前案紀錄表1 份在卷可憑；本件
    事證明確，被告施用毒品犯行，堪以認定。
二、按海洛因及甲基安非他命分別為毒品危害防制條例第2 條第
    2 項第1 款、第2 款所規定之第一級毒品及第二級毒品。核
    被告施用海洛因之行為，係犯毒品危害防制條例第10條第1
    項之施用第一級毒品罪，其施用甲基安非他命之行為，係犯
    毒品危害防制條例第10條第2 項之施用第二級毒品罪；其施
    用前後持有第一級毒品海洛因、第二級毒品甲基安非他命之
    低度行為，應為其施用之高度行為所吸收，均不另論罪。被
    告所犯上開二罪，犯意各別，罪名互異，應予分論併罰。又
    被告有如事實欄第1 項所載之犯罪科刑及執行紀錄，有臺灣
    高等法院被告前案紀錄表在卷可參，其於受有期徒刑之執行
    完畢後，5 年內故意再犯本件有期徒刑以上之罪，為累犯，
    應依刑法第47條第1 項規定加重其刑。爰審酌被告前已因施
    用毒品而受不起訴處分之寬典，並經法院論罪科刑執行完畢
    ，猶不知悔悟而再犯本件施用毒品之罪，顯見其自制力薄弱
    ，惟其施用毒品僅屬自殘行為，對於他人之法益尚無直接之
    侵害，及其犯後坦承犯行，態度尚稱良好等一切情狀，量處
    如主文所示之刑，並就有期徒刑部分定其應執行之刑。扣案
    甲基安非他命1 包（淨重0.15公克），係被告本件施用毒品
    犯行所查獲之第二級毒品，應依毒品危害防制條例第18條第
    1 項前段規定沒收銷燬之；扣案安非他命吸食器1 組，係被
    告所有供其本件施用第二級毒品甲基安非他命所用之物，而
    扣案分裝勺1 支，則係被告所有供其本件施用第一級毒品海
    洛因及施用第二級毒品甲基安非他命所用之物，此據被告供
    承在卷，爰併依刑法第38條第1 項第2 款規定宣告沒收。至
    扣案白色粉末1 包（淨重0.77公克），經送請法務部調查局
    以化學呈色法、氣相層析質譜儀分析法鑑定之結果，並未發
    現含法定毒品成分，此有該局95年11月24日調科壹字第0952
    3049960 號鑑定書1 紙在卷可憑，公訴意旨認上開白色粉末
    1 包係第一級毒品海洛因等情，尚有誤會；又該白色粉末1
    包，既非查獲之第一級或第二級毒品，復查無證據足認係被
    告本件施用毒品犯行所用或預備之物，自無從併予宣告沒收
    銷燬或沒收，亦附此敘明。
三、公訴人移送併辦（95年度毒偵字第8081號、96年度毒偵字第
    267 號）意旨另以：被告復基於施用第一級毒品之接續犯意
    ，先於95年11月25日晚間9 時30分許，在其上址住處施用第
    一級毒品海洛因，再於同年12月15日上午某時，在其上址住
    處施用第一級毒品海洛因；另基於施用第二級毒品之接續犯
    意，先於95年11月25日晚間9 時30分許，在其上址住處施用
    第二級毒品安非他命，再於同年12月11、12日間某時，在其
    上址住處施用第二級毒品甲基安非他命；因認被告此部分之
    行為，亦涉犯毒品危害防制條例第10條第1 項、第2 項之施
    用第一級毒品、施用第二級毒品罪嫌，且分別與被告本件經
    起訴之施用第一級、第二級毒品犯行間有接續犯之實質上一
    罪關係，而移送本院併案審理。惟查，公訴人此部分移送併
    辦意旨所述被告施用第一級、第二級毒品犯行之行為時間，
    均係於95年11月25日之後，與本件被告經起訴論罪之施用第
    一級、第二級毒品犯行之行為時間（即95年9 月18日），兩
    者相隔長達2 月餘，已難認係於時間緊密相接之環境下，所
    為之接續數行為；況且，被告於本院審理時，亦自承：伊於
    本件95年9 月18日為警查獲後，有想要戒除毒癮，但後來因
    身體不舒服，才又開始施用等語（見本院96年6 月12日簡式
    審判筆錄第2 頁），顯見被告本件經起訴之施用毒品犯行，
    與公訴人移送併辦意旨所述被告為警查獲後再犯之施用毒品
    犯行，兩者並非基於單一之犯意所為，自無成立接續犯之餘
    地。從而，公訴人移送辯辦意旨所述之被告施用毒品犯行，
    既與本件被告經起訴論罪之施用毒品犯行間，難認有何移送
    併辦意旨所指之接續犯實質上一罪關係可言，自非起訴之效
    力所及，本院無從併予審理，應退由檢察官另為適法之處置
    ，附此敘明。
據上論斷，應依刑事訴訟法第273 條之1 第1 項、第299 條第1
項前段，毒品危害防制條例第10條第1 項、第2 項、第18條第1
項前段，刑法第11條前段、第47條第1 項、第38條第1 項第2 款
、第51條第5 款，判決如主文。
本案經檢察官張慶林到庭執行職務
中　　華　　民　　國　　96　　年　　6　　 月　　26　　日
                  刑事第四庭  法　官  劉景宜
以上正本證明與原本無異
如不服本判決應於送達後10日內向本院提出上訴狀
                              書記官　謝秀青
中　　華　　民　　國　　96　　年　　6 　　月　　29　　日
附錄本案論罪科刑法條全文：
毒品危害防制條例第10條第1項、第2項
施用第一級毒品者，處 6 月以上 5 年以下有期徒刑。
施用第二級毒品者，處 3 年以下有期徒刑。
